【裁判字號】    89,訴,1003
【裁判日期】    900329
【裁判案由】    毒品危害防制條例
【裁判全文】
臺灣彰化地方法院刑事判決                        八十九年度訴字第一三號
    公  訴  人  臺灣彰化地方法院檢察署檢察官
    被      告  甲○○
右列被告因違反毒品危害防制條例案件，經檢察官提起公訴（八十九年度毒偵字第三
九三三號）及檢察官移送併辦（八十九年度毒偵字第六０七六號、九十年度毒偵字第
一八六號），本院判決如左：
    主      文
甲○○連續施用第一級毒品，累犯，處有期徒刑壹年，扣案之海洛因壹包（淨重零點
零貳公克）、裝過毒品海洛因之塑膠袋參個、注射針筒伍支及削尖鏟管壹支均沒收銷
燬之；又連續施用第二級毒品，累犯，處有期徒刑陸月，扣案之安非他命壹包、吸食
器壹組均沒收銷燬之。應執行有期徒刑壹年肆月，扣案之海洛因壹包（淨重零點零貳
公克）、安非他命壹包、裝過毒品海洛因之塑膠袋參個、注射針筒伍支、削尖鏟管壹
支及吸食器壹組均沒收銷燬之。
    事      實
一、甲○○曾於民國八十三年間，因肅清煙毒條例等案件，經法院判處有期徒刑三年
    六月確定，於八十四年八月七日假釋並交付保護管束，甫於八十六年一月十六日
    假釋期滿執行完畢。又因施用毒品案件，經台灣高等法院台中分院以八十七年度
    上訴字第一五一０號裁定送觀察、勒戒後，因認有繼續施用毒品傾向，經台灣高
    等法院台中分院依職權裁定令入戒治處所施以強制戒治，於八十九年三月十九日
    期滿，嗣經台灣高等法院台中分院以八十七年度上訴字第一五一０號判決免刑確
    定。詎甲○○仍不知悔改，於五年內復基於概括之犯意，自八十九年六、七月間
    起至同年十二月一日止，連續在彰化縣和美鎮○○路○段六００巷二十號四樓住
    處等處，以注射針筒注射之方式，施用第一級毒品海洛因多次；其另基於概括之
    犯意，自八十九年六、七月間起至同年十二月一日止，連續在上址，以將毒品安
    非他命置於鋁箔紙上，以火燒烤使之產生白色煙霧而吸食之方式，施用第二級毒
    品安非他命多次。嗣先於八十九年八月二日下午二時十分許，在上址為警查獲，
    並扣得其所有之第二級毒品安非他命一包、吸食器一組、裝過毒品海洛因之塑膠
    袋三個及注射針筒四支；復於八十九年十二月一日上午十一時許，在彰化縣秀水
    鄉○○村○○路八巷一號為警查獲，並扣得第一級毒品海洛因一包（淨重０．０
    二公克）及注射針筒、削尖鏟管各一支。
二、案經彰化縣警察局彰化分局報請台灣彰化地方法院檢察署檢察官偵查起訴及檢察
    官移送併辦（八十九年度毒偵字第六０七六號、九十年度毒偵字第一八六號）。
    理由
一、訊據被告甲○○對於右揭事實坦承不諱，且警方於八十九年八月二日及同年十二
    月一日所採取被告尿液送檢驗結果，確均呈嗎啡及甲基安非他命陽性反應，此有
    彰化縣衛生局煙毒尿液檢驗成績書二份附卷可稽，且扣案之粉末一包經送鑑驗結
    果，確均係毒品海洛因，此有法務部調查局檢驗通知書一份附卷可參，此外並有
    安非他命一包、吸食器一組、裝過毒品海洛因之塑膠袋三個、注射針筒五支及削
    尖鏟管一支扣案可稽，是以被告連續施用海洛因及安非他命之犯行均堪認定。再
    被告前因施用毒品案件，經台灣高等法院台中分院以八十七年度上訴字第一五一
    ０號裁定送觀察、勒戒後，因認有繼續施用毒品傾向，經台灣高等法院台中分院
    依職權裁定令入戒治處所施以強制戒治，於八十九年三月十九日期滿，嗣經台灣
    高等法院台中分院以八十七年度上訴字第一五一０號判決免刑確定。詎被告於五
    年內又再犯本案，此有台灣高等法院台中分院八十七年度上訴字第一五一０號判
    決書、刑案資料查註紀錄表及被告全國前案紀錄表在卷可證。綜上所述，本件事
    證已臻明確，被告之犯行洵堪認定。
二、核被告所為，係犯毒品危害防制條例第十條第一項、第二項之罪。其於施用毒品
    海洛因、安非他命前後持有海洛因、安非他命之低度行為，應為施用之高度行為
    所吸收，均不另論罪。其先後數次施用第一級毒品海洛因、第二級毒品安非他命
    之犯行，時間緊接，犯意概括，犯罪構成要件復相同，均為連續犯，應論以一罪
    ，並均依法加重其刑。被告所犯上開二罪，犯意各別，犯罪構成要件不同，應予
    分論併罰。查被告係自八十九年六、七月間起至同年十二月一日止，有連續施用
    第一級毒品海洛因、第二級毒品安非他命之犯行，而公訴人僅就被告於八十九年
    七月底起至同年八月一日止之連續施用第一級毒品海洛因、第二級毒品安非他命
    之犯行提起公訴，該未經起訴之部分，與檢察官起訴之部分，因被告係基於概括
    之犯意而為之，具有連續犯之關係，屬裁判上之一罪，其一部起訴之效力及於全
    部，故本院自得併予審究，併此敘明。又被告曾於八十三年間，因肅清煙毒條例
    等案件，經法院判處有期徒刑三年六月確定，於八十四年八月七日假釋並交付保
    護管束，甫於八十六年一月十六日假釋期滿執行完畢，此有台灣彰化地方法院檢
    察署刑案資料查註紀錄表在卷可稽，其於受有期徒刑執行完畢五年以內再犯有期
    徒刑以上之本罪，為累犯，均應依法遞加重其刑。爰審酌被告犯罪之動機、所生
    危害及其犯罪後之態度等一切情狀，各量處如主文所示之刑，並定其應執行之刑
    。扣案之海洛因一包（淨重０．０二公克）及安非他命一包係毒品，吸食器一組
    、裝過毒品海洛因之塑膠袋三個、注射針筒五支及削尖鏟管一支係專供施用毒品
    之器具，均應沒收銷燬之。
據上論斷，應依刑事訴訟法第二百九十九條第一項前段，毒品危害防制條例第十條第
一項、第二項、第十八條第一項前段，刑法第十一條前段、第五十六條、第四十七條
，第五十一條第五款，判決如主文。
本案經檢察官林俞妙到庭執行職務。
中      華      民      國    九十      年      三      月    二十九    日
                                    臺灣彰化地方法院刑事第二庭
                                    法      官  石  馨  文
右正本證明與原本無異。
如不服本判決，應於判決送達後十日內向本院提出上訴狀( 須附繕本 )。
                                        法院書記官  王  振  州
中      華      民      國    九十      年      三      月      三十    日
毒品危害防制條例第十條：
施用第一級毒品者，處六月以上五年以下有期徒刑。
施用第二級毒品者，處三年以下有期徒刑。
毒品危害防制條例第十八條：
查獲之毒品及專供製造或施用毒品之器具，不問屬於犯人與否，均沒收銷燬之。但合於醫藥或研究之用者，得不予銷燬。
前項合於醫藥或研究用毒品或器具之管理辦法，由法務部會同行政院衛生署定之。


司法院資訊處製作；財團法人民間司法改革基金會備份。
